最高法院刑事判決　　　　　　　　　　　　　　　八十七年度台上字第一七二○號
　　上　訴　人　甲○○
　　　　　　　　丁○○
　　　　　　　　乙○○
　　　　　　　　丙○○
　　右　一　人
　　選任辯護人　葉美利律師
　　　　　　　　蔡陸弟律師
右上訴人等因殺人案件，不服台灣高等法院高雄分院中華民國八十六年十二月九日第
二審更審判決（八十六年度重上更(五)字第四八號，起訴案號：台灣澎湖地方法院檢察
署八十一年度偵字第五一四、五三三、五五七號），提起上訴，本院判決如左：
    主  文
原判決撤銷，發回台灣高等法院高雄分院。
    理  由
本件原判決撤銷第一審不當之判決，改判論處上訴人甲○○、丙○○、乙○○、丁○
○共同殺人罪刑，固非無見。
惟查(一)原判決理由記載自澎湖馬公通往後寮砂石場路線之另一條捷徑，即由鎮海經瓦
硐至後寮線，據上訴人甲○○於第一審審理時供稱：該條捷徑至少可以縮短四分鐘，
路面狀況良好，可以由二輛車併行，渠時常行經該條道路，案發後相當緊張，開車速
度很快，大約是七、八十公里至一百公里，因中午時分，馬路上人車相當稀少，回到
公司僅費時十一、二分鐘，即中午一點鐘不到等語（見一審卷八十二年三月四日審判
筆錄），而原審前審勘驗該路線，亦認充其量相差一、二分鐘時間，有勘驗筆錄、勘
驗圖暨現場照片附卷可憑（見原審上更(四)卷第一五九頁以下）。然經核閱上開勘驗筆
錄、勘驗圖暨現場照片，並無該項充其量相差一、二分鐘時間之記載（見原審上更(四)
卷一五九至一七○頁），原判決採用之證據與卷存資料不符，難謂無證據上理由矛盾
之違法。(二)原判決認定上訴人甲○○於民國八十一年九月十一日上午十時許，在大義
汽車水箱行，以電話邀約在明正汽車保養場工作之上訴人乙○○，告知當日中午十二
時三十分，準備在澎湖縣白沙鄉後寮砂石場教訓某人，請乙○○在該址等候幫助。然
對上訴人丁○○於原審提出電話通話紀錄，證明並無該項甲○○自大義汽車水箱行打
電話至明正汽車保養場給乙○○之紀錄（見原審上更(三)卷二六三、二七五頁），何以
不足採，恝置不論，尚有判決理由不備之違法。(三)原判決理由謂被害人林自東身高一
六五公分，有驗斷書可憑。然對台灣高等法院檢察署法醫中心鑑定書記載被害人身高
一八一公分（見五一四號偵查卷(二)一六九頁），何以不足取，未見說明，已非適法。
且甲○○於陸軍第十軍團司令部軍事審判官調查時，自承身高一七三公分，體重約八
十一公斤（見一審卷一四八頁），如果無訛，顯較原判決認定被害人身高一六五公分
之身體魁梧，則原判決事實欄認定甲○○與被害人在車內互毆，因被害人身體魁梧，
甲○○不敵云云，是否與事實相符，饒有研求餘地。上訴意旨指摘原判決不當，非無
理由，應認仍有發回更審之原因。
據上論結，應依刑事訴訟法第三百九十七條、第四百零一條，判決如主文。
中      華      民      國    八十七    年      五      月     十四     日
                              最高法院刑事第九庭
                                  審判長法官  謝  家  鶴
                                        法官  羅  一  宇
                                        法官  花  滿  堂
                                        法官  陳  世  淙
                                        法官  呂  潮  澤
      右正本證明與原本無異
                                              書  記  官
中      華      民      國    八十七    年      五      月     十八     日
